【裁判字號】    89,上易,2501
【裁判日期】    900320
【裁判案由】    竊盜
【裁判全文】
臺灣高等法院刑事判決                          八十九年度上易字第二五一號
    上  訴  人  臺灣士林地方法院檢察署檢察官
    被      告  甲○○
右上訴人因被告竊盜案件，不服臺灣士林地方法院八十八年度易字第一四二九號，中
華民國八十九年二月二十四日第一審判決（聲請簡易判決處刑案號：臺灣士林地方法
院檢察署八十八年度偵字第七九０五號；移送併案審理案號：台灣士林地方法院檢察
署八十九年度偵字第三一八三號），提起上訴，本院判決如左：
    主  文
原判決撤銷。
甲○○連續竊盜，累犯，處拘役參拾日，如易科罰金，以參佰元折算壹日。
    事  實
一、甲○○前有多次違反肅清煙毒條例前科，並於民國八十四年間，因違反肅清煙毒
    條例案件，經台灣士林地方法院判處有期徒刑三年六月確定，於八十七年六月十
    八日假釋出監，所餘刑期至八十七年十二月十二日期滿，未經撤銷假釋。其基於
    意圖為自己不法所有之概括犯意，先於八十八年七月二十七日晚上八時許，在臺
    北市○○區○○路二八九號騎樓由思薇爾國際股份有限公司設置之攤位，趁店員
    董慧暫時離開攤位休息之際，竊取內衣（胸衣）二件，得手後將之藏置於隨身攜
    帶之手提袋內離去，復於當晚八時二十分許，在隔鄰之中正路二八五號屈臣氏股
    份有限公司士林店店內，趁店員不注意之際，竊取「百老匯假幻彩噴甲簡易包」
    指甲油二盒，得手後藏置於手提袋內，旋於欲離去時為該店店長丙○○發現而報
    警當場查獲；其後於八十九年一月十四日下午六時許，進入臺北市○○街二十四
    號王永仁經營之永捷機車行借用電話，旋趁王永仁忙於修車之際竊取其置於抽屜
    內之現金新台幣三千二百元，得手後離去，隨為王永仁察覺而在臺北市○○街十
    一號為巡邏警員查獲；其後又於八十九年一月二十五日凌晨一時五十二分許，在
    臺北市○○○路一四六號全家便利商店福澤分店內，趁店員張堯村在結帳不及注
    意之際，竊取光泉茉莉茶凍乙盒，得手後藏置於口袋內離去，適為在店外巷口執
    行春安守望崗哨勤務之警員梁榮輝目睹而當場逮捕。
二、案經乙○○、丙○○訴由台北市政府警察局士林分局移送台灣士林地方法院檢察
    署檢察官偵查後聲請簡易判決處刑，經台灣士林地方法院適用通常程序審理；及
    經臺北市政府警察局大同分局移送台灣士林地方法院檢察署檢察官移送併案審理
    。
    理  由
一、前揭事實，業據被告甲○○分別於警訊及偵查時自白不諱，核與被害人乙○○、
    丙○○、王永仁及張堯村指訴之失竊情節相符，並有贓物認領保管收據四紙在卷
    可稽，且被告在全家便利商店福澤分店竊取茉莉茶凍之犯行，復經證人即查獲警
    員梁榮輝到庭證述綦詳，並有梁榮輝出具之報告可參，事證已臻明確；至於被告
    事後空言否認行竊，或辯稱因服用安眠藥物忘記付帳，或已無印象，或尚待排隊
    結帳即遭警員指其行竊云云，俱與前開事證不符，亦無任何事證可佐，顯屬畏罪
    卸飾之詞，不足採信，其犯行應堪認定。
二、核被告所為，係犯刑法第三百二十條第一項之竊盜罪；其先後多次竊盜犯行，時
    間緊接、犯罪構成要件相同，顯係基於概括犯意為之，為連續犯，應依刑法第五
    十六條規定，論以一罪，並加重其刑；其於八十四年間，因違反肅清煙毒條例案
    件，經台灣士林地方法院判處有期徒刑三年六月確定，於八十七年六月十八日假
    釋出監，所餘刑期至八十七年十二月十二日期滿，未經撤銷假釋，有臺灣高等法
    院檢察署刑案紀錄表簡覆表附卷可稽，其於有期徒刑執行完畢後五年內再犯有期
    徒刑以上之本罪，為累犯，應依法遞加重其刑；被告在永捷機車行及全家便利商
    店福澤分店行竊部分之犯行雖未經起訴，然與經起訴部分之犯罪事實有連續犯之
    裁判上一罪關係，為起訴效力所及，本院自得一併審判。
三、原審予以論科，固非無見，惟原判決未及審酌被告另在永捷機車行及全家便利商
    店福澤分店部分之竊盜犯行，尚有未洽，檢察官提起上訴執以指摘原判決不當，
    為有理由，應由本院將原判決撤銷另行判決；爰審酌被告有多項前科，素行非佳
    ，知識程度為國小肄業，均為貪圖小利而犯罪，所得財物價值不高，且均及時遭
    查獲發還被害人等一切情狀，量處如主文第二項所示之刑，以示儆懲。又被告行
    為後刑法第四十一條已於九十年一月十二日修正公布生效，犯最重本刑為五年以
    下有期徒刑以下之刑之罪，而受六月以下有期徒刑或拘役之宣告者，均得易科罰
    金，經與修正前之規定比較結果，自以適用修正後之規定有利於被告，爰併諭知
    易科罰金之折算標準。
四、檢察官移送併辦意旨（臺灣士林地方法院檢察署八十九年度偵字第三二五三號）
    另以：被告於八十八年十月二十五日上午十時許，在臺北市大同區○○○路與民
    生東路交叉口之公車站牌旁，竊取被害人李文玲所有之皮包乙只，得手後持該皮
    包內之玉山銀行信用卡乙張，於同日中午十二時三十分許至臺北市○○區○○路
    一三六號神腦國際通訊行內意圖盜刷購買行動電話，尚未簽帳得手時，即被識破
    而未遂等情，因認被告另涉有竊盜、詐欺等罪嫌。按犯罪事實應依證據認定之，
    無證據不得推定其犯罪事實，刑事訴訟法第一百五十四條定有明文；查被告已堅
    決否認有竊盜等犯行，辯稱該玉山銀行信用卡係當日上午十時許在臺北市○○○
    路公車站牌旁拾獲等語，而與被告同遭查獲之徐志銘、劉明仁亦分別供稱該信用
    卡係被告拾獲，核與被告辯解之情節相符；另查被害人李文玲係於當日下午一時
    三十分許經警察通知始知悉皮夾不見，至於該皮夾何時失竊並不清楚等情，亦據
    李文玲分別於警訊及偵查中供明，據此以言，該皮夾究係失竊抑或遺失尚非無疑
    ，且李文玲指稱該皮夾內另有身份證、健保卡、捷運票、及匯豐銀行簽帳卡等物
    ，而被告遭查獲時除持有玉山銀行信用卡及力霸百貨公司簽帳卡外，並未一併查
    獲其持有皮夾、及身份證、健保卡等物，故被告辯稱該信用卡係拾獲乙節自非無
    可能，事有合理懷疑存在，顯然無法證明被告有竊盜犯行，至於被告是否涉有侵
    占遺失物及詐欺未遂等罪嫌，因與前開竊盜犯行並無連續犯之裁判上一罪關係可
    言，非起訴效力所及，本院不得審判，自應退由該管檢察官另行偵結。
據上論斷，應依刑事訴訟法第三百六十九條第一項前段、第三百六十四條、第二百九
十九條第一項前段、刑法第五十六條、第三百二十條第一項、第四十七條、第四十一
條第一項、第二條第一項、罰金罰鍰提高標準條例第一條前段、第二條，判決如主文
。
本案經檢察官賴俊雄到庭執行職務。
中      華      民      國    九  十    年      三      月     二十     日
                              臺灣高等法院刑事第二十三庭
                                  審判長法  官 劉 靜 嫻
                                        法  官 林 勤 綱
                                        法  官 宋    祺
右正本證明與原本無異。
不得上訴。
                                        書記官 蔡 慧 娟
中    華    民    國     九十     年   三       月        二十      日
附錄：本判決論罪科刑法條全文
      刑法第三百二十條第一項
意圖為自己或第三人不法之所有，而竊取他人之動產者，為竊盜罪，處五年以下有期
徒刑、拘役或五百元以下罰金。


司法院資訊處製作；財團法人民間司法改革基金會備份。
